臺灣嘉義地方法院交通事件裁定　　　　　　　　　　九十一年度交聲字第二二八號
　　原處分機關　交通部公路總局嘉義區監理所
　　異　議　人
　　即受處分人　甲○○
右列異議人因違反道路交通管理處罰條例案件，對於原處分機關於九十一年七月二十
七日所為之處分（原處分案號：嘉監五字第裁七○－Ｌ00000000號），聲明
異議，本院裁定如左：
    主  文
原處分撤銷。
甲○○不罰。
    理  由
一、本件原處分機關認：受處分人即異議人甲○○於民國九十一年四月二十日下午六
    時五十分許（嘉縣警交字第Ｌ00000000號舉發違反道路交通管理事件通
    知單及嘉監五字第裁七○－Ｌ00000000號裁決書均誤載為九十一年五月
    十九日下午五時許），駕駛車牌號碼ＲＳ－九八八六號之自用小客車上搭載其女
    黃長紅，沿嘉義縣朴子市○○○路由東往西方向行駛，行經嘉義縣朴子市永和里
    應菜埔九十二之一號前時，因疏未保持安全距離，而自後與同向由蔡秀春所駕駛
    車牌號碼Ｙ六－七八四一號之自用小客車追撞，致黃長紅因此受有嘴唇流血之傷
    害，為嘉義縣警察局朴子分局以嘉縣警交字第Ｌ00000000號舉發違反道
    路交通管理事件通知單舉發：「一、未保持安全距離；二、肇事致人受傷」之交
    通違規，異議人不服，乃向交通部公路局嘉義區監理所陳情，經該所於九十一年
    七月二十七日以受處分人有違反道路交通管理處罰條例第五十八條第一款、第六
    十一條第三項（上開裁決書誤載為道路交通管理處罰條例第五十八條第一項第一
    款、第六十一條第二項）之行為，裁決異議人罰鍰新臺幣（下同）一千二百元，
    吊扣駕駛執照六個月。
二、聲明異議意旨略以：異議人當時係因蔡秀春所駕駛之上開自用小客車突然變換車
    道，致其煞車不及始追撞前車，蔡秀春並未停下反繼續向前行，經異議人驅車追
    趕，並告以蔡秀春上情後，蔡秀春始賠償異議人擋泥板之損壞修護費五千元；而
    在上開追撞過程中，異議人之長女黃長紅因警嚇哭泣致撞到坐椅嘴唇流血，是異
    議人未有何過失，則處理警員在上開通知單上舉發肇事致人受傷，實有誤會，因
    認原處分機關處分不當云云。
三、經查：
（一）按汽車駕駛人不依規定保持前、後車距離者，處二百元以上四百元以下罰鍰；
      又汽車駕駛人，駕駛汽車違反道路交通安全規則，因而肇事致人受傷者，吊扣
      其駕駛執照三個月至六個月，固為道路交通管理處罰條例第五十八條第一款、
      第六十一條第三項所明定。是自須汽車駕駛人駕駛汽車有違反道路交通安全規
      則之規定，始得吊扣其駕駛執照三個月至六個月，合先敘明。
（二）本件遍觀全卷證據資料諸如異議人甲○○、蔡秀春於肇事後所製作之警訊筆錄
      、道路交通事故調查報告表、嘉義縣警察局道路交通事故肇因研判表、照片六
      張等（見本院卷第二六至三六頁），均無證據證明異議人於肇事時確未與前車
      即蔡秀春所駕駛車牌號碼Ｙ六－七八四一號之自用小客車保持安全距離，此觀
      上開調查報告表上所載肇事之二部車輛於肇事後均已移動及蔡秀春於肇事後所
      製作之警訊筆錄自明。是異議人於警訊中及本院調查時所供其女黃長紅於肇事
      時確受有上開傷害乙情，雖與證人即當時至現場處理本件車禍之警員洪炫忠於
      本院調查時所證相符（見本院第一九頁），然充其量僅能證明異議人之女黃長
      紅確有於本件車禍中受傷，卻無法證明異議人有何未保持安全距離而有違反道
      路交通安全規則之情事。參以異議人於警訊時供稱：「我是駕ＲＳ－九八八六
      號自小客行駛朴東公路東向西方向行駛於內側快車道，行至肇事地點在距離前
      車Ｙ六－七八四一號約十公尺左右發現前車突然剎車停住，我馬上剎車反應，
      但剎車不及撞到前車的後保險桿左側，我要下車察看車禍情形時，前車並沒有
      下車繼續往前行駛，我就上車要追上前車要叫住駕駛蔡秀春，大約追了一公里
      左右，在朴子市中國唯一製衣廠前攔住他」、「（問：你當時時速多少？肇事
      時如何反應？）大約四十公里左右。我發現前車剎車停住時，我馬上剎車因應
      ，但剎車不及而撞及前車後保險桿」等語（見本院卷第一二頁背面、第一三頁
      正面）；與蔡秀春於警訊中則陳稱：「（問：當時車速多少？）車速約四十至
      五十公里」等語（見本院卷第二九頁正面）相互觀之，可知如依異議人所稱當
      時車速約四十公里及與前車距離約十公尺乙情觀之，經參照交通部六十六年十
      月二十七日交路（六六）字第一○二七五號函公布之「一般公路汽車煞車距離
      行車速度對照表」，比照異議人當時之車速，足證異議人當時與前車保持約十
      公尺之距離，並未有何違反道路交通管理處罰條例第五十八條第一款「不依規
      定保持前、後車距離」之情形，是嘉義縣警察局嘉縣警交字第Ｌ000000
      00號舉發違反道路交通管理事件通知單上所載：「一、未保持安全距離；二
      、肇事致人受傷」及原處分機關嘉監五字第裁七○－Ｌ00000000號裁
      決書上所載「一、不依規定保持前、後車距離者；二、違反安全規則，肇事致
      人受傷，吊扣駕執六個月」等情，即與實情難謂相符。是本院認當無積極證據
      可資證明異議人確有違反上開道路交通安全規則時．自應為有利異議人之解釋
      。
（三）綜上所述，尚無證據證明異議人確有違反道路交通管理處罰條例第五十八條第
      一款、第六十一條第三項之行為，則異議人前開所辯，尚堪採信，原處分機關
      未予詳查，遽予裁罰，即有未洽，原處分應予撤銷，並為不罰之諭知。
四、據上論斷，應依道路交通管理處罰條例第八十七條第二項，道路交通案件處理辦
    法第二十條，裁定如主文。
中      華      民      國    九十一    年     十一     月     十一     日
                              臺灣嘉義地方法院交通法庭
                                  法  官  黃  仁  勇
右正本證明與原本無異。
如不服本裁定，應於裁定送達後五日內向本院提出抗告狀（應附繕本）。
中      華      民      國    九十一    年     十一     月     十一     日
                                  書記官  呂  權  芳
